【裁判字號】    89,易,2688
【裁判日期】    900313
【裁判案由】    妨害自由
【裁判全文】
臺灣臺南地方法院刑事判決                        八十九年度易字第二六八八號
    公  訴  人  臺灣台南地方法院檢察署檢察官
    被      告  乙○○
右列被告因妨害自由案件，經檢察官提起公訴（八十九年度偵字第五二三七號），本
院判決如左：
    主  文
乙○○共同以強暴妨害人行使權利，累犯，處有期徒刑柒月。
    事  實
一、乙○○曾於民國（以下同）七十七年間因違反懲治盜匪條例等案件，經臺灣高等
    法院臺南分院判處有期徒刑十年確定，於八十二年八月間假釋出監，假釋期間未
    經撤銷假釋，所餘刑期以已執行論，於八十九年五月二十八日執行完畢，仍不知
    悔改，於八十八年十月五日一時四十分許，駕駛其所有之車號ＵＮ─五八一○號
    小客車搭載不詳姓名年籍之成年男子，行經台南縣仁德交流道附近之加油站前之
    交岔路口時，適甲○○駕駛車號ＵＮ─一八五五號小客車快速通過路口，致乙○
    ○緊急煞車，所駕上開自小客車左保險桿擦撞安全島，然甲○○並未停車處理，
    仍繼續前行，乙○○乃心生不滿，與該不詳姓名年籍之成年男子出於共同妨害自
    由之犯意聯絡，駕車尾隨甲○○之小客車，行至台南市○○路城光中學附近，示
    意要求甲○○停車，因甲○○不停車，乙○○乃突然切入甲○○之車道，攔下甲
    ○○之小客車後，再自車內取出其所有之鐵棍，與該不詳年籍姓名之成年男子共
    同打破毀損甲○○所有小客車之前擋風玻璃及前車窗玻璃，致甲○○身體多處為
    玻璃割傷（毀損及傷害部分因撤回告訴，業經檢察官為不起訴處分）。將甲○○
    攔下約十五分鐘，因見後有來車，始讓甲○○離去，妨害甲○○行使駕車通行之
    權利。
二、案經台灣台南地方法院檢察署檢察官自動檢舉偵查起訴。
    理  由
一、訊據被告固供承於右揭時地持鐵棍打破甲○○之車窗玻璃，惟矢口否認有攔車之
    妨害自由之犯意，辯稱：當時是紅燈，他車子停下來，我們才將他攔下云云。惟
    查，右揭事實業據被告於偵查中坦承不諱，核與被害人甲○○指述情節相符，足
    認被告上開自白與事實相符，應堪採信。其上開辯詞為避重就輕之詞，委無足採
    。事證明確，被告犯行洵堪認定。
二、核被告以強暴妨害人行使權利，所為係犯刑法第三百零四條第一項之罪。被告與
該不詳姓名年籍之成年男子就上開犯行間，有犯意聯絡及行為分擔，均應論以共
    同正犯。被告有如事實欄所示之前科，有臺灣高等法院被告全國前科紀錄表一紙
    附卷可佐。其於有期徒刑執行完畢後五年以內，再犯本件有期徒刑以上罪，為累
    犯，應加重其刑。爰審酌被犯罪之動機、目的、手段、所生危害、所得利益、品
    行智識程度、犯罪後態度等一切情狀，處如主文所示之刑，以資懲儆。
據上論斷，應依刑事訴訟法第二百九十九條第一項前段，刑法第二十八條、第三百零
四條第一項、第四十七條，罰金罰鍰提高標準條例第一條前段，判決如主文。
本案經檢察官陳明進到庭執行職務。
中      華      民      國      九十      年      三      月    十三    日
                              臺灣臺南地方法院刑事第三庭
                                      法  官  林  英  志
右正本證明與原本無異
如不服本判決應於送達後十日內向本院提出上訴狀
                                      書記官  謝  國  欽
中      華      民      國      九十      年      三      月    十三    日
附錄本案論罪科刑法條全文：
刑法第三百零四條第一項：
以強暴、脅迫使人行無義務之事或妨害人行使權利者，處三年以下有期徒刑、拘役或
三百元以下罰金。


司法院資訊處製作；財團法人民間司法改革基金會備份。
